【裁判字號】    97,易,618
【裁判日期】    970923
【裁判案由】    竊盜
【裁判全文】
臺灣新竹地方法院刑事判決               97年度易字第618號
公  訴  人  臺灣新竹地方法院檢察署檢察官
被      告  甲○○
上列被告因竊盜案件，經檢察官提起公訴（97年度偵緝字第399
號）後，被告於本院準備程序中就被訴事實為有罪之陳述，經告
知被告簡式審判程序之旨，並聽取檢察官、被告之意見後，經本
院進行簡式審判程序，本院判決如下：
    主    文
甲○○共同攜帶兇器竊盜，處有期徒刑捌月；減為有期徒刑肆月
，如易科罰金，以新臺幣壹仟元折算壹日。扣案之鈑手貳支，均
沒收之。
    犯罪事實
一、甲○○與唐義龍（業經臺灣新竹地方法院檢察署檢察官另案
    提起公訴）基於意圖為自己不法所有之犯意聯絡，於民國95
    年年底某日，各自騎乘1 部車牌號碼不詳之機車，前往新竹
    縣寶山鄉國道3號高速公路南向97公里428公尺跨越橋之涵洞
    內，持其2人分別所有客觀上具有危險性，足以傷害人之身
    體可供兇器使用之鈑手各1支（業經警另案於96年4月26日下
    午3時許，在臺灣鐵路局內灣線鐵道5.6公里處查扣），將涵
    洞內屬於臺灣電力股份有限公司所有，原本設置以支撐裝有
    電纜線之塑膠管之不鏽鋼支架上之螺絲卸下後，一併將不鏽
    鋼支架、墊圈、螺絲、螺絲帽（總計大約70-80公斤）予以
    竊取之，得手後持往新竹市○道○路與湳雅街口某五金回收
    場，以1公斤新臺幣（下同）50元之價格販售，得款3、4千
    元，由甲○○、唐義龍平分花用。嗣員警據報進行跡證採集
    ，並於竊案現場地面採得遺留之茶裏王600cc寶特瓶1個，經
    送內政部警政署刑事警察局鑑識中心為DNA鑑驗，其上唾液
    檢體為唐義龍所有，始知上情。
二、案經內政部警政署國道公路警察局第六警察隊報告臺灣新竹
    地方法院檢察署檢察官偵查起訴。
    理    由
一、程序部分：
    按除被告所犯為死刑、無期徒刑、最輕本刑為3 年以上有期
    徒刑之罪或高等法院管轄第一審案件者外，於前條第1 項程
    序進行中，被告先就被訴事實為有罪之陳述時，審判長得告
    知被告簡式審判程序之旨，並聽取當事人、代理人、辯護人
    及輔佐人之意見後，裁定進行簡式審判程序，刑事訴訟法第
    273條之1第1 項定有明文。本件被告甲○○所犯係死刑、無
    期徒刑、最輕本刑為3 年以上有期徒刑以外之罪，其於準備
    程序中就被訴事實為有罪之陳述，經告知簡式審判程序之旨
    ，並聽取公訴人及被告甲○○之意見後，本院認為適宜進行
    簡式審判程序，合先敘明。
二、認定被告甲○○犯行所憑之各項證據：
    訊據被告甲○○對於上開犯行，迭於警詢、偵查中及本院準
    備、簡式審判程序時坦承不諱。其稱：伊於95年年底某不詳
    時間，與另案被告唐義龍分別騎乘車牌號碼不詳之機車，前
    往新竹縣寶山鄉國道3號高速公路南向97公里428公尺跨越橋
    之涵洞內，各持伊與另案被告唐義龍所有之鈑手各1支，先
    將涵洞內原本用以支撐電纜線之塑膠管之不鏽鋼支架上之螺
    絲卸下後，將不鏽鋼支架、墊圈、螺絲、螺絲帽共計約7、
    80公斤，載往位在新竹市○道○路與湳雅街口之廢五金回收
    場，以1公斤50元之價格變賣後，得款3、4千元，再由伊與
    另案被告唐義龍平分花用，至伊本案所持之鈑手，已為警另
    案於96年4月26日下午3時30分許所查扣等語（見97年度偵字
    第2535號偵查卷第6、7頁、97年度偵緝字第399號偵查卷第
    25、26頁、本院卷第14、17、18頁）。此外，並有下列證據
    可資佐證：
（一）另案被告唐義龍於警詢、偵查中供承：伊與被告甲○○於
      95 年年底，各持1支鈑手，前往新竹縣寶山鄉國道3號高
      速公路南向97公里428公尺跨越橋之涵洞內之不鏽鋼支架
      上之螺絲卸下後，將不鏽鋼支架、墊圈、螺絲、螺絲帽變
      賣後，所得款項由伊與被告甲○○平分，至伊本案所持之
      鈑手，已為警另案查扣等語（見上開第2535號偵查卷第11
      、12 、34、35頁）。
（二）證人林炯即臺灣電力股份有限公司電機線路裝修員於警
      詢中證稱：他於97年4月3日上午10時30分許，發現案發地
      點之不鏽鋼白鐵支架遭人竊取，造成新竹縣寶山鄉所轄營
      業、住家供電因此會有遭到斷電之影響等語（見上開偵查
      卷第14頁）。
（三）證人饒書安即臺灣區○○○路局北區工程處關西工務段工
      程員於警詢中之證述：被告甲○○與另案被告唐義龍，竊
      取上開高速公路跨越橋箱樑內，附掛管線固定不鏽鋼白鐵
      支架等情（見上開偵查卷第15頁）。
（四）國道3號公路97.428公里至99.502公里跨越橋採證清單、
      內政部警政署刑事警察局96年12月24日刑醫字第09601644
      19號函所附鑑驗書（見上開偵查卷第16、21頁）：自上開
      失竊現場遺留之茶裏王600cc寶特瓶上DNA-STR型與另案被
      告唐義龍DNA-STR型別相同之事實。
（五）現場照片18張：證明被告甲○○及另案被告唐義龍行竊地
      點之事實（見上開偵查卷第18至20、22至28頁）。
（六）本案被告甲○○及另案被告唐義龍供本案竊盜犯罪所用之
      鈑手2支，業已經員警於另案查扣等情，有本院於96年6月
      25日以96年度易字第371號判決1份附卷可參（見本院卷第
      22至25頁）。
（七）綜上，被告甲○○犯行至為明確，應依法予以論科。
三、論罪科刑：
（一）論罪：核被告甲○○與另案被告唐義龍各持客觀上可用以
      攻擊人，對於他人生命身體有危險性而足供作為兇器使用
      之鈑手工具，而分別竊得被害人臺灣電力股份有限公司所
      有之不鏽鋼白鐵支架、墊圈、螺絲、螺絲帽之犯行，均係
      犯刑法第321條第1項第3款之攜帶兇器加重竊盜罪。
（二）另案被告：被告甲○○與另案被告唐義龍，就上開加重竊
      盜犯行，有犯意聯絡及行為分擔，為另案被告。
（三）量刑：爰審酌被告甲○○有竊盜、違反毒品危害防制條例
      、詐欺之前案紀錄，雖均不構成累犯，足徵其素行非佳，
      猶未見悔改，且被告甲○○正值青壯，竟不思守法自制，
      循正當途徑獲取所需，反恣意竊取他人財物，危害社會治
      安與他人財產安全，守法意識薄弱，惟被告甲○○犯後坦
      承犯行，態度尚可，並同時考量其犯罪動機、手段、所生
      危害等一切情狀，爰量處如主文所示之刑，以資懲儆。
（四）減刑：被告甲○○上開犯行，犯罪時間係在96年4 月24日
      以前，核與中華民國九十六年罪犯減刑條例第2條第1項第
      3款規定相符，雖經臺灣新竹地方法院檢察署於97年6月30
      日以竹檢慎博緝字第988號通緝書發布通緝，並於97年8月
      6 日以竹檢國偵博銷字第1161號撤銷通緝書撤銷通緝在案
      ，有臺灣新竹地方法院檢察署竹檢慎博緝字第988 號通緝
      書、竹檢國偵博銷字第1161號撤銷通緝書及新竹縣政府警
      察局通緝案件移送書等在卷可稽（見上偵查卷第52頁，偵
      緝字第399號偵查卷第1、20頁）。惟與前開減刑條例第5
      條所定不得減刑之情形有間（見法院辦理九十六年度減刑
      案件應行注意事項第九點），是被告甲○○本件犯行仍應
      予以減刑，爰依法減輕其刑如主文所示，併諭知易科罰金
      之折算標準，附此敘明。
（五）沒收諭知之說明：本案被告甲○○與另案被告唐義龍竊盜
      所用之鈑手各1 支等物，據被告甲○○與另案被告唐義龍
      供承係伊等分別所有之物，且為警另案於96年4 月26日下
      午3時許，在臺灣鐵路局內灣線鐵道5.6公里處查扣（見96
      年度偵字第1413號、第2767號，本院於96年6 月25日以96
      年度易字第371 號判決），另被告甲○○就另案被告唐義
      龍所持有之鈑手1 支部分，則依共犯連帶沒收之原則，均
      爰依刑法第38條第1項第2款之規定，宣告沒收之。
四、據上論斷，應依刑事訴訟法第273條之1第1 項、第299條第1
    項前段，刑法第321條第1項第3款、第41條第1項前段、第38
    條第1項第2款，中華民國九十六年罪犯減刑條例第2條第1項
    第3款、第7條、第9條，判決如主文。
本案經檢察官陳玉華到庭執行職務。
中    華    民    國    97    年     9    月    23    日
            臺灣新竹地方法院刑事第四庭
                            法  官  劉兆菊
以上正本證明與原本無異。
如不服本判決應於收受本判決後10日內向本院提出上訴書狀，上
訴書狀應敘述具體理由。上訴書狀未敘述上訴理由者，應於上訴
期間屆滿後20日內補提理由書狀於本院)「切勿逕送上級法院」
。
中    華    民    國    97    年    9    月     23    日
                            書記官  蕭汝芳
附錄本案論罪科刑法條：
刑法第321條（加重竊盜罪）
犯竊盜罪而有左列情形之一者，處6月以上、5年以下有期徒刑：
一  於夜間侵入住宅或有人居住之建築物、船艦或隱匿其內而犯
    之者。
二  毀越門扇、牆垣或其他安全設備而犯之者。
三  攜帶兇器而犯之者。
四  結夥三人以上而犯之者。
五  乘火災、水災或其他災害之際而犯之者。
六  在車站或埠頭而犯之者。


司法院資訊處製作；財團法人民間司法改革基金會備份。
